臺灣臺中地方法院刑事判決　　　　　　　　　　　　　　九十三年度訴字第八六號
　　公　訴　人　臺灣臺中地方法院檢察署檢察官
　　被　　　告　午○○
　　選任辯護人　吳莉鴦律師
　　被　　　告　巳○○
　　選任辯護人　吳榮昌律師
右列被告等因常業詐欺等案件，經檢察官提起公訴（九十二年度偵字第四一一一號、
九十二年度偵字第五七○六號、九十二年度偵字第一一七八二號）被告等就被訴事實
為有罪之陳述，經本院合議庭裁定由受命法官獨任進行簡式審判程序，本院判決如左
：
    主  文
午○○共同常業詐欺，處有期徒刑貳年。
巳○○共同常業詐欺，處有期徒刑壹年拾月。
附表三所示之郵局跨行匯款申請書、含郵局國內匯款執據之匯款人欄上偽造之「馬榮
和」署名及附表二所示之存摺、金融卡（提款卡）、印章、帳冊、國外傳真單、中華
電信費收據等物及，均沒收。
    事  實
一、午○○自民國九十一年九月下旬某日起，與綽號「阿邦」、「小林」、「陳先生
    」、「陳主任」、「高先生」、「楊先生」、「游先生」、「何先生」、「潘先
    生」、「劉小姐」等不詳姓名年籍之成年男女人合組詐騙集團，復於九十一年十
    二月底某日，午○○引介堂弟巳○○加入，其二人與前開「阿邦」等人共同基於
    常業詐欺取財及偽造私文書之概括犯意聯絡，先由「阿邦」等人交付如附表一、
    附表二所示之存摺、金融卡、印章予午○○、巳○○。復由「阿邦」等人於附表
    一所示之時間，由「阿邦」等人以附表一所示之方式，或以發送「福爾摩沙百萬
    獎金抽獎，中了新臺幣（下同）一百萬元」虛偽簡訊或佯冒國稅局名義電話通知
    如附表一所示之癸○○、莊媚妅、張麗華、戊○○、丁○○、申○○、吳雪芳、
    乙○○、許秀珠、丙○○、丑○○、未○○、子○○、吳素貞、詹增松、寅○○
    、卯○○、林祚溪、庚○○、壬○○、許麗珠、曾玉蓮、己○○等人致其等誤認
    確有其事，而依電話指示至自動櫃員機辦理手續費轉帳或退稅轉帳操作手續，將
    自己如附表一所示帳戶內存款轉帳至「小林」等人指示之如附表一所示人頭帳戶
    （帳戶申用人涉嫌幫助詐欺取財部分，由臺灣臺中地方法院檢察署檢察官另行偵
    查處理）。嗣午○○、巳○○接獲得款通知後，即負責持附表一所示帳戶之金融
    卡至臺中、臺南各地之自動櫃員機將前開癸○○等人依指示轉入之款項提領一空
    ，午○○、巳○○即分別從中獲得前開款項百分之三點五、百分之一點五之金額
    ，剩餘款項，則推由午○○偽造「馬榮和」署名，多次填製匯款人為「馬榮和」
    之郵政跨行匯款申請書、郵政國內匯款執據，表示匯款人係馬榮和之方式偽造私
    文書，並交付不知情之郵局承辦人員而予行使，足以生損害於馬榮和，以此方式
    將詐得之贓款匯入「阿邦」、「小林」指定之如附表四所示帳戶，交予「阿邦」
    。嗣至九十二年二月十四日十七時二十分許，午○○、巳○○於臺中縣清水鎮○
    ○路二四一號清水郵局前為警查獲，並當場於二人所使用之自小客車內起出如附
    表二所示之供詐欺取財所用或預備供詐欺取財所用存摺、金融卡（提款卡）、行
    動電話、印章、帳冊、筆記本、繳費單、傳真單及詐得之贓款五十萬六千元。
二、案經臺中市警察局第一分局、臺北市警察局大安分局報告臺灣臺中地方法院檢察
    署檢察官偵查起訴。
    理  由
一、右據事實，業據被告午○○、巳○○於本院審理時坦承不諱，核與證人庚○○、
    壬○○、丁○○、癸○○、卯○○、乙○○、申○○、子○○、己○○、未○○
    、戊○○、丑○○、丙○○、許麗珠之夫甲○○、曾玉蓮之子辰○○、寅○○、
    邱顯哲、吳靜芬、丁雅玲、黃麗琦、張麗華、吳雪芳、許秀珠、吳素貞、詹增松
    、林祚溪、許麗珠指述遭詐欺匯款之情節相符（九十二年度偵字第四一一一號卷
    第一宗第十八頁、第二十頁；九十二年度偵字第四一一一號卷第五宗第二頁、第
    八頁、第十三頁、第二十二頁、第二十八頁、第三十五頁、第四十頁、第四十八
    頁、第五十七頁、第六十一頁、第六十七頁；九十二年度偵字第五七０六號卷第
    十六頁、第十七頁；九十二年度偵字第一一七八二號卷第十三頁；本院卷第七十
    五頁、本院卷第八十二頁、本院卷第八十六頁、本院卷第九十二頁、本院卷第九
    十八頁、本院卷第一０三頁、本院卷第一一三頁、本院卷第一一六頁），復有被
    害人庚○○匯入款項之帳戶內頁明細（九十二年度偵字第四一一一號卷第一宗第
    十九頁）、被害人壬○○郵政帳戶儲簿及內頁明細（九十二年度偵字第四一一一
    號卷第一宗第二十一頁）、中華電信費單六張（九十二年度偵字第四一一一號卷
    第二宗第一００頁）、戶名蔡文慶之郵政存款單（九十二年度偵字第四一一一號
    卷第一宗第三十四頁）、戶名張世真之郵政存款單（九十二年度偵字第四一一一
    號卷第一宗第三十五頁）、郵政跨行匯款申請書四張（九十二年度偵字第四一一
    一號卷第一宗第三十六頁）、筆記本內頁影本一份（九十二年度偵字第四一一一
    號卷第一宗第四十頁）、贓證照片一幀（九十二年度偵字第四一一一號卷第一宗
    第五十二頁）、合作金庫銀行九十二年二月二十七日合金總業字第０九二０００
    四三七七號函一張（九十二年度偵字第四一一一號卷第一宗第一九五頁）、彰化
    銀行南勢角分行九十二年二月二十六日彰南勢角字第二一三號函及函附戶名郭文
    日之存款往來明細及顧客資料卡（九十二年度偵字第四一一一號卷第二宗第一頁
    ）、大眾銀行函附戶名朱文獻之交易查詢清單、開戶申請書各一份（九十二年度
    偵字第四一一一號卷第二宗第八頁）、彰化銀行北新分行九十二年二月二十七日
    彰北新字第０九０五號函及函附戶名徐青山之往來明細及開戶資料各一份（九十
    二年度偵字第四一一一號卷第二宗第二十一頁）、陽信商業銀行復興分行九十二
    年二月二十七日陽信復興字第九二０００一號函及函附戶名溫世明、張啟祥之開
    戶及提、匯款明細資料（九十二年度偵字第四一一一號卷第二宗第二十六頁）、
    彰化商業銀行福和分行九十二年二月二十七日彰福和字第四四九號函及函附戶名
    葉中治之往來明細及顧客資料卡各一份（九十二年度偵字第四一一一號卷第二宗
    第三十八頁）、華泰商業銀行九十二年二月二十六日（92）華泰總營業部字第九
    二０八一五號函及函附戶名張啟祥、葉中治之申設及帳卡資料各一份（九十二年
    度偵字第四一一一號卷第二宗第三十九頁）、台新國際商業銀行九十二年二月二
    十七日台新總法制字第九二０六九二號函及函附戶名徐金蓮、張啟祥等人之開戶
    資料及資金往來明細（九十二年度偵字第四一一一號卷第二宗第四十三頁）、上
    海商業儲蓄銀行九十二年三月五日92上信字第０二六號函及函附戶名黃昌偉之開
    戶及往來明細資料（九十二年度偵字第四一一一號卷第二宗第七十四頁）、萬泰
    商業銀行九十二年三月四日泰業推字第０九二０００００五二一號函及函附戶名
    溫世明、溫燕章之開戶資料及資金往來明細（九十二年度偵字第四一一一號卷第
    二宗第八十七頁）、富邦商業銀行天母分行九十二年三月五日（92）天字第四七
    五號函及函附戶名朱文獻之存款往來明細（九十二年度偵字第四一一一號卷第二
    宗第九十一頁）、臺灣中小企業銀行大安分行九十二年三月五日九二大安字第五
    ０三八八號函及函附戶名張國卿之開戶及往來資料（九十二年度偵字第四一一一
    號卷第二宗第一０一頁）、中華商業銀行大安分行九十二年三月四日（92）中銀
    安字第九二００三號函及函附戶名葉中治開戶及往來資料（九十二年度偵字第四
    一一一號卷第二宗第一一０頁）、中華郵政股份有限公司儲匯處九十二年三月五
    日儲字第二一三號函及函附林志其等十八人開戶及提存資料各一份（九十二年度
    偵字第四一一一號卷第二宗第一一六頁）、中興商銀函附戶名林忠益開戶及交易
    明細資料（九十二年度偵字第四一一一號卷第二宗第一八七頁）、彰化銀行西內
    湖分行九十二年三月六日彰西湖字第００四二三號函及函附戶名李仁華之申請書
    、顧客資料卡、交易明細各一份（九十二年度偵字第四一一一號卷第三宗第一頁
    ）、遠東國際商業銀行臺北南門分行九十二年三月十二日（九十二）銀遠門字第
    十七號函及函附戶名張啟祥開戶及交易明細資料（九十二年度偵字第四一一一號
    卷第三宗第七頁）、合作金庫銀行內湖分行九十二年三月十日（九二）合金內湖
    字第九八五號函及函附戶名郭文旺開戶及交易明細資料（九十二年度偵字第四一
    一一號卷第三宗第十二頁）、彰化銀行古亭分行九十二年三月十二日彰股字第六
    六四號函及函附戶名張啟祥開戶及交易明細資料（九十二年度偵字第四一一一號
    卷第三宗第十六頁）、華南商業銀行總行九十二年三月十四日（九十二）業營字
    第０二四八二號函及函附戶名張啟祥、林輝揚之開戶及往來明細資料（九十二年
    度偵字第四一一一號卷第三宗第二十一頁）、臺灣中小企業銀行迴龍分行九十二
    年三月十日九二迴龍字第五０三五０號函及函附戶名胡財旺之開戶及交易明細資
    料（九十二年度偵字第四一一一號卷第三宗第二十六頁）、萬通商業銀行永和分
    行九十二年三月二十一日萬通永和字第十六號函及函附戶名溫燕章之開戶及往來
    明細資料（九十二年度偵字第四一一一號卷第三宗第三十一頁）、世華聯合商業
    銀行東高雄分行九十二年三月五日世東高雄字第一九一號函及函附戶名王文章之
    開戶及往來明細資料（九十二年度偵字第四一一一號卷第三宗第三十七頁）、誠
    泰商業銀行九十二年三月十四日誠泰銀業務字第０三二八號函及函附戶名葉中治
    等七人之開戶及往來明細資料（九十二年度偵字第四一一一號卷第三宗第四十四
    頁）、合作金庫銀行大安分行九十二年三月四日合金安存字第０九二００一一一
    四號函及函附戶名張啟祥之開戶及往來明細資料（九十二年偵字第四一一一號卷
    第三宗第九十一頁）、臺北縣金山地區農會九十二年五月二十八日北金農信字第
    一六六八號函及函附戶名戊○○之往來明細資料（九十二年偵字第四一一一號卷
    第三宗第一四０頁）、羅東鎮農會九十二年五月二十七日九十二羅鎮農信字第０
    三七六號函及函附戶名謝麗美之基本資料一份（九十二年度偵字第四一一一號卷
    第三宗第一四六頁）、臺北縣五股鄉農會九十二年六月五日五農信字第０九二０
    ００二一八四號函及函附戶名丑○○之開戶基本資料一份（九十二年度偵字第四
    一一一號卷第三宗第一四九頁）、花蓮區中小企業銀行中和分行九十二年五月二
    十三日（九二）蓮銀中字第０五００號函及函附戶名周秋華之開戶基本資料一份
    （九十二年度偵字第四一一一號卷第三宗第一五一頁）、中國信託商業銀行九十
    二年五月二十七日中信銀作業第九二０一二二四００一號函及函附丁○○等五戶
    開戶資料（九十二年度偵字第四一一一號卷第三宗第一五三頁）、臺中縣大里市
    農會九十二年五月二十三日里農信字第九二一三九０號函及函附戶名未○○資料
    一份（九十二年度偵字第四一一一號卷第三宗第一六八頁）、聯邦商業銀行三重
    分行九十二年五月二十二日九十二聯三字第七七號函及函附吳素貞之開戶資料一
    份（九十二年度偵字第四一一一號卷第三宗第一七０頁）、高雄區中小企業銀行
    臺北分行九十二年五月二十二日九二高銀北字第一一一號函及函附江美慧之客戶
    資料一份（九十二年度偵字第四一一一號卷第三宗第一七二頁）、中華郵政股份
    有限公司儲匯處九十二年五月二十六日儲字第０六一０號函及函附戶名鍾孟康等
    九十四人之基本資料各一紙（九十二年度偵字第四一一一號卷第三宗第一七五頁
    ）、萬通商業銀行新店分行九十二年五月二十二日萬通新店字第七十八號函及函
    附戶名吳雪芳基本資料一份（九十二年度偵字第四一一一號卷第四宗第一頁）、
    臺灣中小企業銀行樹林分行九十二年五月二十七日九十二樹林字第五０九二九號
    函及函附李美雲之開戶基本資料（九十二年度偵字第四一一一號卷第四宗第四頁
    ）、臺灣中小企業銀行八德分行九十二年五月二十三日（九十二）八德字第五０
    九四一號函及函附詹增松之開戶資料（九十二年度偵字第四一一一號卷第四宗第
    六頁）、臺灣中小企業銀行羅東分行九十二年五月二十八日九一羅東字第０００
    三０號函及函附游月娥基本資料一紙（九十二年度偵字第四一一一號卷第四宗第
    九頁）、三信商業銀行股份有限公司九十二年五月二十七日三信銀管字第一０二
    六號函及函附丙○○開戶印鑑卡（九十二年度偵字第四一一一號卷第四宗第十一
    頁）、臺中商業銀行總行九十二年五月二十三日中業務字第四四四八號函及函附
    劉秋月、陳柏楠之開戶資料（九十二年度偵字第四一一一號卷第四宗第十三頁）
    、臺北縣淡水第一信用合作社九十二年五月二十七日淡一信剛字第二五六０之一
    號函及函附陳怡蓉之開戶資料（九十二年度偵字第四一一一號卷第四宗第十六頁
    ）、臺新國際商業銀行九十二年五月二十八日台新作集字第九二０八四二號函及
    函附周祖瑩、丁雅玲之基本資料各一份（九十二年度偵字第四一一一號卷第四宗
    第十七頁）、臺灣銀行宜蘭分行九十二年五月三十日宜蘭營密字第０九二０００
    四三二五一號函及函附許錫圭之印鑑卡（九十二年度偵字第四一一一號卷第四宗
    第二十三頁）、萬通商業銀行嘉義分行九十二年五月二十三日萬通嘉義字第五七
    號函及函附周建國之開戶基本資料（九十二年度偵字第四一一一號卷第四宗第二
    十五頁）、新竹國際商業銀行總行九十二年五月二十六日竹商銀業管字第０九二
    ０五五一九號函及函附張春妹、林美惠、李木松之開戶資料（九十二年度偵字第
    四一一一號卷第四宗第三十七頁）、華南商業銀行斗六分行九十二年五月二十九
    日（九十二）華斗字第一七二號函及函附申○○之開戶基本資料（九十二年度偵
    字第四一一一號卷第四宗第三十九頁）、華南商業銀行羅東分行九十二年五月二
    十七日華羅存字第一０三號函及函附謝美玉之基本資料（九十二年度偵字第四一
    一一號卷第四宗第四十一頁）、華南商業銀行臺中港路分行九十二年五月二十九
    日（92）華中港字第一七五號函及函附乙○○之基本資料（九十二年度偵字第四
    一一一號卷第四宗第四十三頁）、華南商業銀行大稻埕分行九十二年五月二十九
    日（九十二）華稻存字第一二六號函及函附吳雪心之開戶印鑑卡（九十二年度偵
    字第四一一一號卷第四宗第四十五頁）、華南商業銀行桃園分行九十二年六月三
    日（九十二）華桃存字第二一六號函及函附莊書麟之開戶基本資料（九十二年度
    偵字第四一一一號卷第四宗第四十七頁）、彰化銀行旗山分行九十二年五月二十
    六日彰旗字第一一八三號函及函附黃英傑客戶資料（九十二年度偵字第四一一一
    號卷第四宗第四十九頁）、萬泰商業銀行中正分行九十二年五月二十七日（92）
    中正字第０八三號函及函附黃麗琦申辦現金卡資料（九十二年度偵字第四一一一
    號卷第四宗第五十一頁）、臺北國際商業銀行九十二年五月二十九日（０九二）
    北商銀企字第０一三一七號函及函附子○○、陳素子之開戶資料（九十二年度偵
    字第四一一一號卷第四宗第五十五頁）、臺灣土地銀行九十二年五月二十六日總
    業一字第０九二００一四三二０號函及函附林祚溪之客戶資料（九十二年度偵字
    第四一一一號卷第四宗第六十頁）、富邦商業銀行九十二年五月二十九日（九十
    二）富銀作業第０一一一四號函及函附張麗華之開戶資料（九十二年度偵字第四
    一一一號卷第四宗第六十一頁）、臺南中小企業銀行大橋分行九十二年五月二十
    九日（九二）南銀大橋分字第０九０號函及函附李愫真之開戶資料（九十二年度
    偵字第四一一一號卷第四宗第六十四頁）、大眾商業銀行天母分行九十二年六月
    十日（九二）天母發字第０二三號函及函附朱文獻之基本資料（九十二年度偵字
    第四一一一號卷第四宗第六十六頁）、大眾商業銀行西臺南分行九十二年六月三
    日大眾西台南發字第０三九號函及函附柯鳳珠之開戶資料（九十二年度偵字第四
    一一一號卷第四宗第六十九頁）、世華聯合商業銀行九十二年六月十七日（九二
    ）世銀管字第０五七六號函及函附何堂等四帳戶之基本資料（九十二年度偵字第
    四一一一號卷第四宗第七十二頁）、大眾商業銀行新生分行九十二年六月十三日
    （九二）眾新生發字第一一八號函及函附許麗珠之開戶資料（九十二年度偵字第
    四一一一號卷第四宗第七十八頁）、中國國際商業銀行南臺中分行九十二年六月
    十一日（九二）南宗字第一四九號函及函附蔡淑珍之開戶資料（九十二年度偵字
    第四一一一號卷第四宗第八十頁）、臺灣銀行臺中工業區分行九十二年五月三十
    日中工營字第０九二０００二二二四一號函及函附癸○○之客戶資料（九十二年
    度偵字第四一一一號卷第四宗第八十三頁）、第一商業銀行埔墘分行九十二年六
    月二日九十二年一墘字第一一二號函及函附許秀珠之開戶資料（九十二年度偵字
    第四一一一號卷第四宗第八十七頁）、中華商業銀行雙和分行九十二年五月三十
    日（九二）中銀雙字第０五０號函及函附申煌松之開戶及往來明細資料（九十二
    年度偵字第四一一一號卷第四宗第八十九頁）、玉山商業銀行土城分行九十二年
    五月三十日玉土城第０三０五二二０三號函及函附吳靜芬之開戶資料（九十二年
    度偵字第四一一一號卷第四宗第九十九頁）、誠泰商業銀行九十二年六月三日誠
    泰銀業務字第八一九號函及函附唐昭華、王俊杰之基本資料（九十二年度偵字第
    四一一一號卷第四宗第一０二頁）、被害人丁○○匯入款項戶名為林忠義郵局帳
    戶之基本資料及交易清單（九十二年度偵字第四一一一號卷第五宗第四頁）、被
    害人丁○○之中國信託商銀存摺及內頁交易明細（九十二年度偵字第四一一一號
    卷第五宗第六頁）、被害人癸○○匯入款項戶名為林美玲郵局帳戶之基本資料及
    交易清單（九十二年度偵字第四一一一號卷第五宗第九頁）、被害人癸○○之臺
    灣銀行存摺及內頁交易明細（九十二年度偵字第四一一一號卷第五宗第十一頁）
    、被害人卯○○匯入款項戶名為鍾孟康郵局帳戶之基本資料及交易清單（九十二
    年度偵字第四一一一號卷第五宗第十六頁）、被害人卯○○及其女莊書麟之郵局
    、華南商銀存摺內頁交易明細各一份及自動提款機交易明細表二張（九十二年度
    偵字第四一一一號卷第五宗第十八頁）、被害人乙○○匯入款項戶名為王冠夫郵
    局帳戶之基本資料及交易清單（九十二年度偵字第四一一一號卷第五宗第二十四
    頁）、被害人乙○○之華南商業銀行存摺及內頁交易明細（九十二年度偵字第四
    一一一號卷第五宗第二十六頁）、被害人申○○之華南商業銀行存摺及內頁交易
    明細（九十二年度偵字第四一一一號卷第五宗第三十頁）、被害人申○○匯入款
    項戶名為王瑪莉郵局帳戶之基本資料及交易清單（九十二年度偵字第四一一一號
    卷第五宗第三十二頁）、被害人子○○匯入款項戶名為劉大川郵局帳戶之基本資
    料及交易清單（九十二年度偵字第四一一一號卷第五宗第三十七頁）、被害人子
    ○○之郵局存摺內頁交易明細（九十二年度偵字第四一一一號卷第五宗第三十九
    頁）、被害人子○○之夫許錫圭之臺灣銀行存摺及內頁交易明細（九十二年度偵
    字第四一一一號卷第五宗第四十二頁）、被害人己○○匯入款項戶名為江炳輝郵
    局帳戶之基本資料及交易清單（九十二年度偵字第四一一一號卷第五宗第四十六
    頁）、被害人未○○匯入款項戶名為王冠夫郵局帳戶之基本資料及交易清單（九
    十二年度偵字第四一一一號卷第五宗第二十四頁）、被害人未○○之農會存摺內
    頁交易明細及自動提款及交易明細單二張（九十二年度偵字第四一一一號卷第五
宗第五十三頁）、被害人戊○○之農會帳戶交易明細表（九十二年度偵字第四一
    一一號卷第五宗第五十九頁）、被害人丑○○匯入款項戶名為鍾孟康郵局帳戶之
    基本資料及交易清單（九十二年度偵字第四一一一號卷第五宗第六十三頁）、被
    害人丑○○之農會存摺內頁交易明細（九十二年度偵字第四一一一號卷第五宗第
    六十五頁）、被害人丙○○匯入款項戶名為陳榮謙郵局帳戶之基本資料及交易清
    單（九十二年度偵字第四一一一號卷第五宗第六十九頁）、被害人丙○○之三信
    商銀存摺內頁交易明細（九十二年度偵字第四一一一號卷第五宗第七十二頁）、
    被告入出境查詢結果單（九十二年度偵字第四一一一號卷第五宗第七十五頁、第
    八十九頁）、復華商業銀行臺北分行（前亞太商業銀行）九十二年十二月十八日
    （92）復北字第四一二號函及函附戶名郭文旺之開戶及交易資料（九十二年度偵
    字第四一一一號卷第五宗第九十二頁）、被害人許麗珠之大眾商銀存摺內頁交易
    明細（九十二年度偵字第五七０六號卷第四十五頁）、被害人曾玉蓮之郵局存摺
    內頁交易明細及自動提款機交易明細表（九十二年度偵字第五七０六號卷第四十
    七頁）、被害人張秀妹之自動提款機交易明細單二張（九十二年度偵字第一一七
    八二號卷第十五頁）、被害人邱顯哲之自動提款機交易明細單三張（本院卷第六
    十頁）、被告使用戶名為林鵬飛之郵局帳戶客戶基本資料（本院卷第六十一頁）
    、被害人邱顯哲之郵局歷史交易清單（本院卷第六十二頁）、玉山商業銀行九十
    二年五月三十日玉土城０三０五二二０三號函及函附被害人吳靜芬開戶及交易資
    料（本院卷第六十四頁）、被害人吳靜芬之郵局歷史交易清單（本院卷第六十八
    頁）、台新國際商業銀行九十二年五月二十八日台新作集字第九二０八四二號函
    及函附戶名丁雅玲之基本資料及交易明細（本院卷第七十頁）、被害人丁雅玲之
    郵局歷史交易清單（本院卷第七十四頁）、萬泰商業銀行九十二年五月二十七日
    （92）中正字第０八三號函及函附戶名黃麗琦申辦現金卡之基本資料（本院卷第
    七十六頁）、被告使用戶名為林美玲之郵局帳戶客戶基本資料（本院卷第八十頁
    ）、被害人黃麗琦之郵局歷史交易清單（本院卷第八十一頁）、富邦商業銀行九
    十二年五月二十九日（92）富銀作業第０一一一四號函及函附被害人張麗華開戶
    資料（本院卷第八十三頁）、被告使用戶名為林志其之郵局帳戶客戶基本資料（
    本院卷第九十頁）、被害人吳雪芳之郵局歷史交易清單（本院卷第九十一頁）、
    被告使用戶名為王瑪莉之郵局帳戶客戶基本資料（本院卷第九十六頁）、被害人
    許秀珠之郵局歷史交易清單（本院卷第九十七頁）、被告使用戶名為王冠夫之郵
    局帳戶客戶基本資料（本院卷第一０一頁）、被害人吳素貞之郵局歷史交易清單
    （本院卷第一０二頁）、戶名王嬌英郵局存摺及內頁交易明細（本院卷第一０六
    頁）、被害人詹增松之郵局歷史交易清單（本院卷第一一一頁）、被害人林祚溪
    自動提款機交易明細單二張（本院卷第一一五頁）、被告使用戶名為張淵琮之郵
    局帳戶客戶基本資料（本院卷第一一九頁）、被害人許麗珠之郵局歷史交易清單
    （本院卷第一二０頁）等為證，足認被告二人自白與事實相符，堪可採信，並有
    扣案如附表二所示之郵局及銀行存摺四十八本、金融提款卡五十一張、印章五十
    一枚、帳冊三本、筆記本一本、郵政國內匯款執據六張、贓款五十萬六千元、00
    00000000、0000000000、0000000000號行動電話各一支、國外傳真單五張等可證
    。是以，本件事證明確，被告二人犯行堪可認定。?
二、按郵局跨行匯款申請書及郵局國內匯款執據所載匯款人之姓名、地址、身分證件
    號碼、電話，並非僅在於辨識係何人所匯款，仍有表示匯款人委託指示郵局付款
    於收款人，並於收款人之存摺帳戶為同額存款金額記錄用意之證明，應屬為私文
    書，是以開前被告二人以馬榮和名義為匯款人所填載之郵局跨行匯款申請書、郵
    局國內匯款執據，應係私文書；復按刑法上所謂常業犯，係指反覆以同種類之行
    為為目的之社會活動職業性犯罪而言（最高法院八十五年臺上字第五一○號判例
    參照），查被告二人與綽號「阿邦」、「小林」、「陳先生」、「陳主任」、「
    高先生」、「楊先生」、「游先生」、「何先生」、「潘先生」、「劉小姐」等
    不詳姓名年籍之人合組詐騙集團以退稅或得獎之方式誘騙如附表一所示之被害人
    由自動櫃員機轉帳至其等所指定之戶頭，受騙人數多達二十七人，且扣得如附表
    二所示之大量供轉帳之帳戶金融卡、印章等犯罪所用之工具，顯非偶而為之，被
    告二人係以前開詐欺行為為職業，而有常業之犯意堪可認定。核被告午○○所為
    均係犯刑法第三百四十條之常業詐欺罪、第二百十六條行使二百十條之偽造私文
    書罪，被告巳○○就附表一編號六至二十三所為均係犯刑法第三百四十條之常業
    詐欺罪、第二百十六條行使二百十條之偽造私文書罪。起訴書之犯罪事實雖未記
    載被告等詐騙被害人莊媚妅、張麗華、吳雪芳、許秀珠、吳素貞、詹增松、林祚
    溪、己○○即附表編號二、三、七、九、十四、十五、十八、二十三之犯行，惟
    經公訴人於本院審理時擴張此部分之犯罪事實，本審自得併與審理，附此敘明。
    又共同正犯，係共同實施犯罪行為之人，在共同意思範圍內，各自分擔犯罪行為
    之一部，相互利用他人之行為，以達其犯罪之目的，其成立不以全體均行參與實
    施犯罪構成要件之行為要件；參與犯罪構成要件之行為者，固為共同正犯；以自
    己共同犯罪之意思，參與犯罪構成要件以外之行為，或以自己共同犯罪之意思，
    事前同謀，而由其中一部分人實行犯罪之行為者，亦均應認為共同正犯，使之對
    於全部行為所發生之結果，負其責任。是以，事前同謀，推由他人實施，事後得
    贓亦均係共同正犯（司法院大法官會議解釋釋字第一○九號意旨參照）。查被告
    二人確已知悉綽號綽號「阿邦」、「小林」、「陳先生」、「陳主任」、「高先
    生」、「楊先生」、「游先生」、「何先生」、「潘先生」、「劉小姐」等不詳
    姓名年籍之成年男女係屬詐騙集團，猶與其合意，由前開之男女負責詐欺構成要
    件行為之實施，而其等負責提款，並由午○○分得詐取款項之百分之三點五、巳
    ○○分得百分之一點五，是被午○○、巳○○分別就其所為前揭犯行與前開之成
    年男女就常業詐欺之犯行，顯有事前同謀，事後分贓之情事，應屬共同正犯。又
    被告蔡志二人就行使偽造私文書與前開「阿邦」等人間有犯意聯絡、行為分擔，
    應為共同正犯，偽造署押為偽造私文書之部分行為，不另成罪，偽造私文書罪而
    後行使，偽造之低度行為應為行使之高度行為所吸收，亦不另論罪。被告二人多
    次行使偽造私文書之犯行，時間緊接，所犯構成要件相同，顯係基於概括犯意為
    之，為連續犯，均應依刑法第五十六條之規定論以一罪，並加重其刑。又被告二
    人所犯常業詐欺罪、連續行使偽造私文書罪間，均有方法、目的之牽連關係，各
    應依刑法第五十五條之規定，均從較重之常業詐欺罪處斷。爰審酌被告二人未曾
    受有期徒刑以上刑之宣告，素行尚佳，然其二人年輕力盛，卻不思以合法之途徑
    獲取金錢，而參與詐欺集團，詐騙群眾金錢，嚴重影響社會經濟秩序及其參與之
    時間尚淺，所得之利益非鉅，且坦承犯行，犯後態度尚佳等一切情狀，分別量處
    如主文第一、二項所示之刑。又被告二人參與詐欺集團之時間非長，且現均有正
    當職業，本院認尚無宣告強制工作之必要。檢察官雖請求分別判處被告午○○、
    巳○○有期徒刑三年四月、三年並宣告強制工作，辯護人則請求判處被告午○○
    、巳○○有期徒刑二年，並宣告緩刑，惟本院審酌上情，認應分別判處午○○二
    年、巳○○一年十月為適當。
二、如附表三所示之郵局跨行匯款申請書三紙及郵局國內匯款執據一紙之匯款欄上偽
    造之馬榮和署名應依刑法第二百十九條之規定沒收；如附表二所示之存摺、金融
    卡、印章、帳冊、郵政匯款執據、國外傳真單、中華電信費收據、行動電話等物
    ，均係被告二人及綽號「阿邦」等不詳姓名年籍之成年男女所有，且供本案犯罪
    所用或預備犯罪所用之物，均應依刑法第三十八條第一項第二款宣告沒收，另扣
    案之贓款五十萬六千元係被害人所有，自不得依刑法第三十八條第一項第三款之
    規定宣告沒收，附此敘明。
據上論斷，應依刑事訴訟法第二百七十三條之一第一項、第二百九十九條第一項前段
，刑法第二十八條、第三百四十條、第二百十六條、第二百十條、第五十五條、第二
百十九條、第三十八條第一項第二款，判決如主文。
本案經檢察官辛○○到庭執行職務。
中      華      民      國    九十三    年      七      月      八      日
                                  臺灣臺中地方法院刑事第十四庭
                                        法  官  劉  逸  成
右正本證明與原本無異。
如不服本判決，應於送達後十日內向本院提出上訴狀（須附繕本），上訴於臺灣高等
法院臺中分院。
                                        書記官
中      華      民      國      九十三      年      七    月    八      日
~g2vj7；
附表一：
┌──┬───┬───────┬──────┬──────────────
│編號│被害人│犯罪時間      │詐騙金額    │犯罪方法
├──┼───┼───────┼──────┼──────────────
│ 一 │癸○○│九十一年      │五萬三千元  │姓名年籍不詳之成年人以行動電
│    │      │十月二十五日  │            │訊「福爾摩沙百萬獎金抽獎，中
│    │      │              │            │百萬元」誘騙癸○○回電，並從
│    │      │              │            │銀行臺中工業區分行0000000000
│    │      │              │            │帳戶將前述金額轉帳至後列帳戶
├──┼───┼───────┼──────┼──────────────
│ 二 │莊媚妅│九十一年      │一萬二千元  │黃麗琦將其所有萬泰銀行卡號01
│    │      │十月三十日    │三萬六千元  │0000000現金卡借予友人莊媚妅?
│    │      │              │            │媚妅遭姓名年籍不詳之成年人以
│    │      │      │            │電話簡訊通知中獎，莊媚妅誤信
│    │      │              │            │，至自動櫃員機將前述二筆金額
│    │      │              │            │至後列帳戶。
├──┼───┼───────┼──────┼──────────────
│ 三 │張麗華│九十一年      │九萬九千餘元│張麗華在家中接到假冒國稅局人
│    │      │十二月        │            │姓名年籍不詳之成年人電話通知
│    │      │日不詳        │            │，誤信為真，至自動櫃員機依其
│    │      │              │            │操作，致使張麗華所有富邦銀行
│    │      │              │            │00000000號帳戶之前述金額轉帳
│    │      │              │            │列之帳戶。
├──┼───┼───────┼──────┼──────────────
│ 四 │戊○○│九十一年      │十三萬四千九│戊○○在家中接到假冒國稅局人
│    │      │十二月十日    │百一十三元  │姓名年籍不詳之成年人電話通知
│    │      │              │            │，誤信為真，至自動櫃員機依其
│    │      │              │            │操作二次，致使戊○○所有臺北
│    │      │              │            │山農會帳號 00-00000-0-00號帳
│    │      │              │            │前述金額轉帳至後列之郵局帳戶
├──┼───┼───────┼──────┼──────────────
│ 五 │丁○○│九十一年      │十四萬一千五│丁○○在家中接到假冒國稅局陳
│    │      │十二月十六日  │百五十元    │之姓名年籍不詳成年人電話通知
│    │      │              │            │，誤信為真，至自動櫃員機依其
│    │      │              │            │操作二次，致使丁○○所有中國
│    │      │              │            │銀行西台南分行帳號0000000000
│    │      │              │            │帳戶之前述金額轉帳至後列郵局
│    │      │              │            │。
├──┼───┼───────┼──────┼──────────────
│ 六 │申○○│九十一年      │一萬八千四百│申○○在家中接到假冒國稅局人
│    │      │十二月二十四日│二十四元    │姓名年籍不詳之成年人電話通知
│    │      │              │            │，誤信為真，至自動櫃員機依其
│    │      │              │            │操作，致使申○○所有華南銀行
│    │      │              │            │分行帳號 000-00-000000-0號帳
│    │      │              │            │前述金額轉帳至後列郵局帳戶。
├──┼───┼───────┼──────┼──────────────
│ 七 │吳雪芳│九十一年      │九萬九千八百│吳雪芳在家中接到假冒國稅局人
│    │      │十二月二十四日│九十一元    │姓名年籍不詳之成年人電話通知
│    │      │              │            │，誤信為真，至自動櫃員機依其
│    │      │              │            │操作二次，致使吳雪芳所有萬通
│    │      │              │            │之帳號00000000000000號帳戶之
│    │      │              │            │金額轉帳至後列郵局帳戶。
├──┼───┼───────┼──────┼──────────────
│ 八 │乙○○│九十一年      │十九萬九千七│乙○○在家中接到假冒國稅局陳
│    │      │十二月二十五日│百八十二元  │姓名年籍不詳之成年人電話通知
│    │      │              │            │，誤信為真，至自動櫃員機依其
│    │      │              │            │操作二次，致使乙○○所有華南
│    │      │              │            │臺中港分行帳號 000-00-000000
│    │      │              │            │帳戶之前述金額轉帳至後列郵局
│    │      │              │            │。
├──┼───┼───────┼──────┼──────────────
│ 九 │許秀珠│九十一年      │六萬八千元  │許秀珠在家中接到假冒國稅局人
│    │      │十二月二十五日│            │姓名年籍不詳之成年人電話通知
│    │      │              │            │，誤信為真，至自動櫃員機依其
│    │      │              │            │操作，致使許秀珠所有第一銀行
│    │      │              │            │00000000000 號帳戶之前述金額
│    │      │              │            │至後列郵局帳戶。
├──┼───┼───────┼──────┼──────────────
│ 十 │丙○○│九十一年      │六萬四千一百│丙○○在逛街接到假冒國稅局陳
│    │      │十二月二十五日│五十元      │姓名年籍不詳之成年人電話通知
│    │      │              │            │，誤信為真，至自動櫃員機依其
│    │      │              │            │操作，致使丙○○所有第三商業
│    │      │              │            │臺中分行帳號00-0-0000000號帳
│    │      │              │            │前述金額轉帳至後列郵局帳戶。
├──┼───┼───────┼──────┼──────────────
│十一│丑○○│九十一年      │二萬五千五百│丑○○在家中接到假冒國稅局高
│    │      │十二月二十六日│四十二元    │姓名年籍不詳之成年人電話通知
│    │      │              │            │，誤信為真，至自動櫃員機依其
│    │      │              │            │操作二次，致使丑○○所有五股
│    │      │              │            │會帳號00000000000000號帳戶之
│    │      │              │            │金額轉帳至後列郵局帳戶。
├──┼───┼───────┼──────┼──────────────
│十二│未○○│九十一年      │九萬八千二百│未○○在公司接到假冒國稅局陳
│    │      │十二月三十一日│八十一元    │姓名年籍不詳之成年人電話通知
│    │      │              │            │，誤信為真，至自動櫃員機依其
│    │      │              │            │操作二次，致使未○○所有大里
│    │      │              │            │會建民分行帳號000000000000號
│    │      │              │            │之前述金額轉帳至後列郵局帳戶
├──┼───┼───────┼──────┼──────────────
│十三│子○○│九十二年      │九萬零七百九│子○○在家中接到假冒國稅局人
│    │      │一月八日      │十六元      │姓名年籍不詳之成年人電話通知
│    │      │              │            │，誤信為真，至自動櫃員機依其
│    │      │              │            │操作二次，致使子○○所有臺北
│    │      │              │            │商銀行華江分行帳號 000-00-00
│    │  │              │            │4-00號帳戶及宜蘭頭城郵局帳號
│    │      │              │            │ 0000000000000號帳戶之前述金
│    │      │              │            │帳至後列郵局帳戶。
├──┼───┼───────┼──────┼──────────────
│十四│吳素貞│九十二年      │四萬五千四百│吳素貞在家中接到假冒國稅局人
│    │      │一月八日      │四百零二元  │姓名年籍不詳之成年人電話通知
│    │      │              │            │，誤信為真，由其弟媳至自動櫃
│    │      │              │            │依其指示操作，致使吳素貞所有
│    │      │              │            │銀行帳號000000000000號帳戶之
│    │      │              │            │金額轉帳至後列郵局帳戶。
├──┼───┼───────┼──────┼──────────────
│十五│詹增松│九十二年      │五萬一千六│被害人太太王嬌英在家中接到假
│    │      │一月十日      │  百五十七元│稅局人員之姓名年籍不詳之成年
│    │      │              │            │話通知退稅，誤信為真，由王嬌
│    │      │              ├──────┤自動櫃員機依其指示操作，致使
│    │      │              │十四萬二千│英所有郵局帳號 000000-0-0000
│    │      │              │  七百九十二│號帳戶之前述之金額、詹增松
│    │      │              │  元        │臺灣中小企銀帳號000000-00000
│    │      │              │            │戶之前述之金額，轉帳至後列
│    │      │              │            │帳戶。
├──┼───┼───────┼──────┼──────────────
│十六│寅○○│九十二年      │十九萬九千七│寅○○在家中接到假冒國稅局陳
│    │      │一月十三日    │百四十六元  │姓名年籍不詳之成年人電話通知
│    │      │              │            │，誤信為真，至自動櫃員機依其
│    │      │              │            │操作二次，致使不詳之帳戶之前
│    │      │              │            │額轉帳至後列二帳戶。
│    │      │              │            │
├──┼───┼───────┼──────┼──────────────
│十七│卯○○│九十二年      │二萬八千四百│卯○○在家中接到假冒國稅局游
│    │      │一月十四日    │五十五元    │姓名年籍不詳之成年人電話通知
│    │      │              │            │，誤信為真，至自動櫃員機依其
│
│   │      │              │            │ 000-0000000000000號帳戶及其
│    │      │              │            │書麟所有之華南銀行帳號240-20
│    │      │              │            │14-1號帳戶之前述金額分別轉帳
│    │      │              │            │列二帳戶。
│    │      │              │            │
│    │      │              │            │
├──┼───┼───────┼──────┼──────────────
│十八│林祚溪│九十二年      │五萬一千三百│林祚溪在家中接到假冒國稅局楊
│    │      │一月十七日    │四十三元│姓名年籍不詳之成年人電話通知
│    │      │              │            │，誤信為真，至自動櫃員機依其
│    │      │              │            │操作，致使林祚溪所有臺灣土地
│    │      │              │            │帳號000-0000000000000000號帳
│    │      │              │            │前述金額轉帳至後列郵局帳戶。
├──┼───┼───────┼──────┼──────────────
│十九│庚○○│九十二年      │二萬六千三百│庚○○在家中接到假冒國稅局高
│    │      │一月二十三日  │八十元      │姓名年籍不詳之成年人電話通知
│    │      │              │            │，誤信為真，至自動櫃員機依其
│    │      │              │            │操作，致使不明帳戶之前述金額
│    │      │              │            │至後列郵局帳戶。
├──┼───┼───────┼──────┼──────────────
│二十│壬○○│九十二年      │十九萬九千七│壬○○在家中接到假冒國稅局林
│    │      │一月二十三日  │百四十六元  │姓名年籍不詳之成年人電話通知
│  │      │              │            │，誤信為真，至自動櫃員機依其
│    │      │              │            │操作二次，致使壬○○所有蘇澳
│    │      │              │            │局帳號 0000000-0000000號帳戶
│    │      │              │            │述金額轉帳至後列帳戶。
├──┼───┼───────┼──────┼──────────────
│二十│許麗珠│九十二年      │四十九萬九千│許麗珠在家中接到假冒國稅局何
│一  │      │一月二十七日  │三百五十五元│姓名年籍不詳之成年人電話通知
│    │      │              │            │，誤信為真，許麗珠之夫甲○○
│    │      │              │            │動櫃員機依其指示操作五次，致
│    │      │              │            │麗珠所有之大眾銀行新生分行帳
│    │      │              │            │0-00-000000-0 號帳戶之前述金
│    │      │              │            │轉帳二筆至後列之郵局帳戶，
│    │      │              │            │帳三筆至後列之郵局帳戶。
├──┼───┼───────┼──────┼──────────────
│二十│曾玉蓮│九十二年      │十七萬七千五│曾玉蓮在家中接到假冒國稅局劉
│二  │      │二月十三日    │百七十五元  │姓名年籍不詳之成年人電話通知
│    │      │              │            │，誤信為真，被害人至自動櫃員
│    │      │              │            │其指示操作四次，致使曾玉蓮所
│    │      │              │            │中壢華勛郵局帳號 0000000-000
│    │      │              │            │號帳戶之前述金額，轉帳至後列
│    │      │              │            │局帳戶。
├──┼───┼───────┼──────┼──────────────
│二十│己○○│九十二年      │十二萬八千二│己○○在家中接到假冒國稅局陳
│三  │      │二月十七日    │百四十八元  │姓名年籍不詳之成年人電話通知
│    │      │              │            │，誤信為真，己○○至自動櫃員
│    │      │              │            │其指示操作二次，致使己○○之
│    │      │              │            │錫圭所有之臺灣銀行帳號022004
│    │      │              │            │13號帳戶之前述金額，轉帳至後
│    │      │              │            │郵局帳戶。
└──┴───┴───────┴──────┴──────────────
附表二：
  一    士林中正路郵局（戶名：林志其。帳號：080195）郵政存簿儲金簿一本、金
        融卡一張。
  二    臺北古亭郵局（戶名：林美玲。帳號：073261）郵政存簿儲金簿一本、金融
        卡一張。
  三    基隆南榮路郵局（戶名：鍾孟康。帳號：019278）郵政存簿儲金簿一本、金
        融卡一張。
  四    臺北圓山郵局（戶名：王瑪莉。帳號：013237）郵政存簿儲金簿一本、金融
        卡一張。
  五    鳳山一甲郵局（戶名：王冠夫。帳號：030893）郵政存簿儲金簿一本。
  六    大溪郵局（戶名：陳榮謙。帳號：063906）郵政存簿儲金簿一本、金融卡一
        張。
  七    內湖江南郵局（戶名：林忠義。帳號：004266）郵政存簿儲金簿一本。
  八    龍潭郵局（戶名：劉大川。帳號：090501）郵政存簿儲金簿一本、金融卡一
        張。
  九    大甲廟口郵局（戶名：徐坤木。帳號：040579）郵政存簿儲金簿一本、金融
        卡一張。
  十    彰化南郭郵局（戶名：江丙輝。帳號：022230）郵政存簿儲金簿一本、金融
        卡一張。
  十一  大林中正路郵局（戶名：宋正男。帳號：009985）郵政存簿儲金簿一本、金
        融卡一張。
  十二  彰化銀行古亭分行（戶名：張啟祥。帳號462250）活期儲蓄存款存摺一本、
        金融卡一張。
  十三  臺北正義郵局（戶名：高青松。帳號：036555）郵政存簿儲金簿一本、金融
        卡一張。
  十四  北區郵政管理局（戶名：洪淑雯。帳號：342285）郵政存簿儲金簿一本、金
        融卡一張。
  十五  彰化曉陽路郵局（戶名：宋世和。帳號：013501）郵政存簿儲金簿一本、金
        融卡一張。
  十六  高雄前鎮郵局（戶名：張淵琮。帳號：068046）郵政存簿儲金簿一本、金融
        卡一張。
  十七  斗南郵局（戶名：宋太平。帳號：058870）郵政存簿儲金簿一本、金融卡一
        張。
  十八  世華銀行東高雄分行（戶名：王文章。帳號：083152）存摺一本、金融卡一
        張。
  十九  大眾商業銀行天母分行（戶名：朱文獻。帳號：900153）活期儲蓄存款存摺
        一本、金融卡一張。
  二十  萬通商業銀行永和簡易型分行（戶名溫燕章。帳號：0000000）綜合存款存
        摺一本、金融卡一張。
  二一  上海商業儲蓄銀行信義分行（戶名黃偉昌。帳號：0000000）活期儲蓄存款
        存摺一本、金融卡一張。
  二二  彰化銀行南勢角分行（戶名：郭文日。帳號：068085）活期儲蓄存款存摺一
        本、金融卡一張。
  二三  甲仙郵局（戶名：鄂怡如。帳號：011372）郵政存簿儲金簿一本、金融卡一
        張卡一張。
  二四  彰化銀行福和分行（戶名：葉中治。帳號：587023）活期儲蓄存款存摺一本
        、金融卡一張。
  二五  彰化銀行北新分行（戶名：徐清山。帳號：500331）活期儲蓄存款存摺一本
        、金融卡一張。
  二六  彰化銀行西內湖分行（戶名：李仁華。帳號：154097）活期儲蓄存款存摺一
        本、金融卡一張。
  二七  合作金庫銀行大安分行（戶名：張啟祥。帳號：996731）綜合存款存摺一本
        、金融卡一張。
  二八  合作金庫銀行內湖分行（戶名：郭文旺。帳號：375605）綜合存款存摺一本
        、金融卡一張。
  二九  誠泰銀行仁愛簡易型分行（戶名：徐家棟。帳號：012355）綜合理財存摺一
        本、金融卡一張。
  三十  誠泰銀行內湖分行（戶名：李仁華。帳號：104069）綜合理財存摺一本、金
        融卡一張。
  三一  誠泰銀行古亭分行（戶名：張啟祥。帳號：012732）綜合理財存摺一本、金
        融卡一張。
  三二  誠泰銀行永和分行（戶名：葉中治。帳號：013409）綜合理財存摺一本、金
        融卡一張。
  三三  誠泰銀行大直簡易型分行（戶名：王俊杰。帳號：002129）綜合理財存摺一
        本、金融卡一張。
  三四  台新銀行建北分行（戶名：徐金蓮。帳號：120410）綜合存款存摺一本、金
        融卡一張。
  三五  台新銀行古亭分行（戶名：張啟祥。帳號：109015）綜合存款存摺一本、金
        融卡一張。
  三六  華泰商業銀行（戶名：葉中治。帳號：000000000）活期儲蓄存款存摺一本
        、金融卡一張。
  三七  華泰商業銀行（戶名：張啟祥。帳號：000000000）活期儲蓄存款存摺一本
        、金融卡一張。
  三八  華南商業銀行蘆洲分行（戶名：林輝揚，帳號：029772）活期儲蓄存款存摺
        一本、金融卡一張。
  三九  華南商業銀行臺北南門分行（戶名：張啟祥，帳號：138184）活期儲蓄存款
        存摺一本、金融卡一張。
  四０  陽信商業銀行復興分行（戶名：張啟祥。帳號：000543）存款存摺一本、金
        融卡一張。
  四一  萬泰商業銀行復興分行（戶名：溫世明。帳號：10537）綜合存款存摺一本?
        金融卡一張。
  四二  富邦商業銀行天母分行（戶名：朱文獻。帳號：036348）存摺一本、金融卡
        一張。
  四三  中國商業銀行桃園分行（戶名：林中益。帳號：090739）活期儲蓄存款存摺
        一本、金融卡一張。
  四四  陽信商業銀行復興分行（戶名：溫世明。帳號：000542）存款存摺一本、金
        融卡一張。
  四五  臺灣中小企業銀行大安分行（戶名：張國卿。帳號：50514）活期儲蓄存款
        存摺一本、金融卡一張。
  四六  中華商業銀行大安分行（戶名：葉中治。帳號：001568）存摺一本、金融卡
        一張。
  四七  遠東國際商業銀行臺北南門分行（戶名：張啟祥。帳號：0000000）活期儲
        蓄存款存摺一本、金融卡一張。
  四八  亞太商業銀行臺北分行（戶名：郭文旺。帳號：14508）活期儲蓄存款存摺
        一本、金融卡一張。
  四九  陳士中台新銀行金融卡一張（卡號00000000000000）
  五０  林鵬飛郵局金融卡一張（卡號00000000000000）
  五一  徐清山誠泰銀行金融卡一張（卡號：000000000000）
  五二  何秀英誠泰銀行金融卡一張（卡號：000000000000）
  五三  胡旺財臺灣中小企業銀行金融卡一張（卡號：00000000000）
  五四  郭文日印章一枚、徐清山印章二枚、張啟祥印章九枚、溫世明印章二枚、
        葉中治印章四枚、徐金蓮印章一枚、黃偉昌印章一枚、朱文獻印章二枚、
        張國卿印章一枚、林志其印章一枚、宋世和印章一枚、高青松印章一枚、
        林美玲印章一枚、鍾孟康印章一枚、王瑪莉印章一枚、洪淑雯印章一枚、
        王冠夫印章一枚、陳榮謙印章一枚、劉大川印章一枚、徐坤木印章一枚、
        江炳輝印章一枚、宋正男印章一枚、宋太平印章一枚、林忠義印章一枚、
        林忠益印章一枚、李仁華印章二枚、郭文旺印章二枚、林輝揚印章一枚、
        溫燕章印章一枚、王文章印章一枚、徐家棟印章一枚、王俊杰印章一枚、
        午○○印章、陳明土印章、江如松印章、林孟瑜印章各一枚
  五五  帳冊三本
  五六  筆記本一本
  00  0000000000號、0000000000號、0000000000號行動電話各一支
  五八  國外傳真單五張
  五九  中華電信費單六張
附表三
  一、九十二年一月三十日（匯入戶名簡秋萍）郵局跨行匯款申請書之匯款人欄上偽
      造馬榮和署名。
  二、九十二年一月三十日（匯入戶名黃于真）郵政國內匯款申請書之匯款欄上偽造
      馬榮和署名。
  三、九十二年二月十四日（金額六十萬零十元）郵局跨行匯款申請書之匯款人欄上
      偽造馬榮和署名一枚。
  四、九十二年二月十四日（金額十五萬元）郵局國內匯款執據之匯款人欄上偽造馬
      榮和署名。
附表四
  一、 黃于真郵局帳戶（帳號：00000000000000）
  二、 張世真郵局帳戶（帳號：00000000000000）
  三、 簡秋萍臺北國際商業銀行宜蘭分行帳戶（帳號：000000000000）
  四、 徐蘭芳誠泰銀行屏東分行帳戶（帳號：000000000000）
  五、 許雪華萬通商業銀行彰化分行帳戶（帳號：00000000000000）
附錄論罪科刑法條
刑法第三百四十條
以犯第三百三十九條之罪為常業者，處一年以上七年以下有期徒刑，得併
科五萬元以下罰金。
刑法第二百一十六條
行使第二百十條至第二百十五條之文書者，依偽造、變造文書或登載不實
事項或使登載不實事項之規定處斷。
刑法第二百一十條
偽造、變造私文書，足以生損害於公眾或他人者，處五年以下有期徒刑。
